!========================================
LEXICON NounInflV
!  for noun roots that end in strong -gh:
!    -aagh, -iigh, -uugh
!========================================

!--------------------------------------|
!             ABSOLUTIVE               |
!--------------------------------------|------------------------------------------|-------------------------------------|
[Abs][Sg]:^                    PostInflV; [Abs][Pl]:^et                    PostInflV; [Abs][Du]:^ek               PostInflV;
!--------------------------------------|------------------------------------------|-------------------------------------|
[Abs][Sg][1SgPoss]:^%{.m.%}ka  PostInflV; [Abs][Pl][1SgPoss]:^enka         PostInflV; [Abs][Du][1SgPoss]:^egka    PostInflV;
[Abs][Sg][1PlPoss]:^put        PostInflV; [Abs][Pl][1PlPoss]:^%{.m.%}put   PostInflV; [Abs][Du][1PlPoss]:^egput   PostInflV;
[Abs][Sg][1DuPoss]:^pung       PostInflV; [Abs][Pl][1DuPoss]:^%{.m.%}pung  PostInflV; [Abs][Du][1DuPoss]:^egpung  PostInflV;
!--------------------------------------|------------------------------------------|-------------------------------------|
[Abs][Sg][2SgPoss]:^en         PostInflV; [Abs][Pl][2SgPoss]:^ten          PostInflV; [Abs][Du][2SgPoss]:^egken   PostInflV;
[Abs][Sg][2PlPoss]:^si         PostInflV; [Abs][Pl][2PlPoss]:^%{.m.%}si    PostInflV; [Abs][Du][2PlPoss]:^egsi    PostInflV;
[Abs][Sg][2DuPoss]:^tek        PostInflV; [Abs][Pl][2DuPoss]:^%{.m.%}tek   PostInflV; [Abs][Du][2DuPoss]:^egtek   PostInflV;
!--------------------------------------|------------------------------------------|-------------------------------------|
[Abs][Sg][3SgPoss]:^a          PostInflV; [Abs][Pl][3SgPoss]:^i            PostInflV; [Abs][Du][3SgPoss]:^kek     PostInflV;
[Abs][Sg][3PlPoss]:^at         PostInflV; [Abs][Pl][3PlPoss]:^it           PostInflV; [Abs][Du][3PlPoss]:^egket   PostInflV;
[Abs][Sg][3DuPoss]:^ak         PostInflV; [Abs][Pl][3DuPoss]:^ik           PostInflV; [Abs][Du][3DuPoss]:^egkek   PostInflV;
!--------------------------------------|------------------------------------------|-------------------------------------|
[Abs][Sg][4SgPoss]:^%{.m.%}ni  PostInflV; [Abs][Pl][4SgPoss]:^%{.m.%}ni    PostInflV; [Abs][Du][4SgPoss]:^egni    PostInflV;
[Abs][Sg][4PlPoss]:^teng       PostInflV; [Abs][Pl][4PlPoss]:^%{.m.%}teng  PostInflV; [Abs][Du][4PlPoss]:^egteng  PostInflV;
[Abs][Sg][4DuPoss]:^tek        PostInflV; [Abs][Pl][4DuPoss]:^%{.m.%}tek   PostInflV; [Abs][Du][4DuPoss]:^egtek   PostInflV;
!--------------------------------------|------------------------------------------|-------------------------------------|

!------------------------------------------|
!            ERGATIVE (relative)           |
!------------------------------------------|--------------------------------------------|--------------------------------------|
[Erg][Sg]:^em                      PostInflV; [Erg][Pl]:^et                      PostInflV; [Erg][Du]:^ek                PostInflV;
!------------------------------------------|--------------------------------------------|--------------------------------------|
[Erg][Sg][1SgPoss]:^ma             PostInflV; [Erg][Pl][1SgPoss]:^ma             PostInflV; [Erg][Du][1SgPoss]:^egma     PostInflV;
[Erg][Sg][1PlPoss]:^%{.m.%}mta     PostInflV; [Erg][Pl][1PlPoss]:^%{.m.%}mta     PostInflV; [Erg][Du][1PlPoss]:^egemta   PostInflV;
[Erg][Sg][1DuPoss]:^%{.m.%}mtung   PostInflV; [Erg][Pl][1DuPoss]:^%{.m.%}mtung   PostInflV; [Erg][Du][1DuPoss]:^egemtung PostInflV;
!------------------------------------------|--------------------------------------------|--------------------------------------|
[Erg][Sg][2SgPoss]:^%{.m.%}gpek    PostInflV; [Erg][Pl][2SgPoss]:^%{.m.%}gpek    PostInflV; [Erg][Du][2SgPoss]:^egpek    PostInflV;
[Erg][Sg][2PlPoss]:^%{.m.%}gpesi   PostInflV; [Erg][Pl][2PlPoss]:^%{.m.%}gpesi   PostInflV; [Erg][Du][2PlPoss]:^egpesi   PostInflV;
[Erg][Sg][2DuPoss]:^%{.m.%}gpetek  PostInflV; [Erg][Pl][2DuPoss]:^%{.m.%}gpetek  PostInflV; [Erg][Du][2DuPoss]:^egpetek  PostInflV;
!------------------------------------------|--------------------------------------------|--------------------------------------|
[Erg][Sg][3SgPoss]:^an             PostInflV; [Erg][Pl][3SgPoss]:^an             PostInflV; [Erg][Du][3SgPoss]:^egkenka  PostInflV;
[Erg][Sg][3PlPoss]:^ita            PostInflV; [Erg][Pl][3PlPoss]:^ita            PostInflV; [Erg][Du][3PlPoss]:^egkenka  PostInflV;
[Erg][Sg][3DuPoss]:^ita            PostInflV; [Erg][Pl][3DuPoss]:^ita            PostInflV; [Erg][Du][3DuPoss]:^egkenka  PostInflV;
!------------------------------------------|--------------------------------------------|--------------------------------------|
[Erg][Sg][4SgPoss]:^mi             PostInflV; [Erg][Pl][4SgPoss]:^mi             PostInflV; [Erg][Du][4SgPoss]:^egmi     PostInflV;
[Erg][Sg][4PlPoss]:^meng           PostInflV; [Erg][Pl][4PlPoss]:^meng           PostInflV; [Erg][Du][4PlPoss]:^egmeng   PostInflV;
[Erg][Sg][4DuPoss]:^meng           PostInflV; [Erg][Pl][4DuPoss]:^meng           PostInflV; [Erg][Du][4DuPoss]:^egmeng   PostInflV;
!------------------------------------------|--------------------------------------------|--------------------------------------|

!-------------------------------------------------|
!                ABLATIVE MODALIS                 |
!-------------------------------------------------|---------------------------------------------------|---------------------------------------------|
[Abl.Mod][Sg]:^meng                       PostInflV; [Abl.Mod][Pl]:^neng                       PostInflV; [Abl.Mod][Du]:^egneng               PostInflV;
!-------------------------------------------------|---------------------------------------------------|---------------------------------------------|
[Abl.Mod][Sg][1SgPoss]:^%{.m.%}mneng      PostInflV; [Abl.Mod][Pl][1SgPoss]:^%{.m.%}mneng      PostInflV; [Abl.Mod][Du][1SgPoss]:^egemneng    PostInflV;
[Abl.Mod][Sg][1PlPoss]:^%{.m.%}mnneng     PostInflV; [Abl.Mod][Pl][1PlPoss]:^%{.m.%}mnneng     PostInflV; [Abl.Mod][Du][1PlPoss]:^egemnneng   PostInflV;
[Abl.Mod][Sg][1DuPoss]:^%{.m.%}mtegneng   PostInflV; [Abl.Mod][Pl][1DuPoss]:^%{.m.%}mtegneng   PostInflV; [Abl.Mod][Du][1DuPoss]:^egemtegneng PostInflV;
!-------------------------------------------------|---------------------------------------------------|---------------------------------------------|
[Abl.Mod][Sg][2SgPoss]:^%{.m.%}gpeneng    PostInflV; [Abl.Mod][Pl][2SgPoss]:^%{.m.%}gpeneng    PostInflV; [Abl.Mod][Du][2SgPoss]:^egpeneng    PostInflV;
[Abl.Mod][Sg][2SgPoss]:^%{.m.%}gpegneng   PostInflV; [Abl.Mod][Pl][2SgPoss]:^%{.m.%}gpegneng   PostInflV; [Abl.Mod][Du][2SgPoss]:^egpegneng   PostInflV;
[Abl.Mod][Sg][2PlPoss]:^%{.m.%}gpesineng  PostInflV; [Abl.Mod][Pl][2PlPoss]:^%{.m.%}gpesineng  PostInflV; [Abl.Mod][Du][2PlPoss]:^egpesineng  PostInflV;
[Abl.Mod][Sg][2DuPoss]:^%{.m.%}gpetegneng PostInflV; [Abl.Mod][Pl][2DuPoss]:^%{.m.%}gpetegneng PostInflV; [Abl.Mod][Du][2DuPoss]:^egpetegneng PostInflV;
!-------------------------------------------------|---------------------------------------------------|---------------------------------------------|
[Abl.Mod][Sg][3SgPoss]:^aneng             PostInflV; [Abl.Mod][Pl][3SgPoss]:^aneng             PostInflV; [Abl.Mod][Du][3SgPoss]:^egkeneng    PostInflV;
[Abl.Mod][Sg][3PlPoss]:^itneng            PostInflV; [Abl.Mod][Pl][3PlPoss]:^itneng            PostInflV; [Abl.Mod][Du][3PlPoss]:^itneng      PostInflV;
[Abl.Mod][Sg][3DuPoss]:^egkeneng          PostInflV; [Abl.Mod][Pl][3DuPoss]:^itneng            PostInflV; [Abl.Mod][Du][3DuPoss]:^itneng      PostInflV;
!-------------------------------------------------|---------------------------------------------------|---------------------------------------------|
[Abl.Mod][Sg][4SgPoss]:^mineng            PostInflV; [Abl.Mod][Pl][4SgPoss]:^mineng            PostInflV; [Abl.Mod][Du][4SgPoss]:^egmineng    PostInflV;
[Abl.Mod][Sg][4PlPoss]:^meggneng          PostInflV; [Abl.Mod][Pl][4PlPoss]:^meggneng          PostInflV; [Abl.Mod][Du][4PlPoss]:^egmeggneng  PostInflV;
[Abl.Mod][Sg][4DuPoss]:^megteneng         PostInflV; [Abl.Mod][Pl][4DuPoss]:^megteneng         PostInflV; [Abl.Mod][Du][4DuPoss]:^egmegteneng PostInflV;
!-------------------------------------------------|---------------------------------------------------|---------------------------------------------|

!-------------------------------------------|
!           LOCATIVE (localis)              |
!-------------------------------------------|---------------------------------------------|---------------------------------------|
[Loc][Sg]:^mi                       PostInflV; [Loc][Pl]:^ni                       PostInflV; [Loc][Du]:^egni               PostInflV;
!-------------------------------------------|---------------------------------------------|---------------------------------------|
[Loc][Sg][1SgPoss]:^%{.m.%}mni      PostInflV; [Loc][Pl][1SgPoss]:^%{.m.%}mni      PostInflV; [Loc][Du][1SgPoss]:^egemni    PostInflV;
[Loc][Sg][1PlPoss]:^%{.m.%}mnni     PostInflV; [Loc][Pl][1PlPoss]:^%{.m.%}mnni     PostInflV; [Loc][Du][1PlPoss]:^egemnni   PostInflV;
[Loc][Sg][1DuPoss]:^%{.m.%}mtegni   PostInflV; [Loc][Pl][1DuPoss]:^%{.m.%}mtegni   PostInflV; [Loc][Du][1DuPoss]:^egemtegni PostInflV;
!-------------------------------------------|---------------------------------------------|---------------------------------------|
[Loc][Sg][2SgPoss]:^%{.m.%}gpeni    PostInflV; [Loc][Pl][2SgPoss]:^%{.m.%}gpeni    PostInflV; [Loc][Du][2SgPoss]:^egpeni    PostInflV;
[Loc][Sg][2SgPoss]:^%{.m.%}gpegni   PostInflV; [Loc][Pl][2SgPoss]:^%{.m.%}gpegni   PostInflV; [Loc][Du][2SgPoss]:^egpegni   PostInflV;
[Loc][Sg][2PlPoss]:^%{.m.%}gpesini  PostInflV; [Loc][Pl][2PlPoss]:^%{.m.%}gpesini  PostInflV; [Loc][Du][2PlPoss]:^egpesini  PostInflV;
[Loc][Sg][2DuPoss]:^%{.m.%}gpetegni PostInflV; [Loc][Pl][2DuPoss]:^%{.m.%}gpetegni PostInflV; [Loc][Du][2DuPoss]:^egpetegni PostInflV;
!-------------------------------------------|---------------------------------------------|---------------------------------------|
[Loc][Sg][3SgPoss]:^ani             PostInflV; [Loc][Pl][3SgPoss]:^ani             PostInflV; [Loc][Du][3SgPoss]:^egkeni    PostInflV;
[Loc][Sg][3PlPoss]:^itni            PostInflV; [Loc][Pl][3PlPoss]:^itni            PostInflV; [Loc][Du][3PlPoss]:^itni      PostInflV;
[Loc][Sg][3DuPoss]:^egkeni          PostInflV; [Loc][Pl][3DuPoss]:^itni            PostInflV; [Loc][Du][3DuPoss]:^itni      PostInflV;
!-------------------------------------------|---------------------------------------------|---------------------------------------|
[Loc][Sg][4SgPoss]:^mini            PostInflV; [Loc][Pl][4SgPoss]:^mini            PostInflV; [Loc][Du][4SgPoss]:^egmini    PostInflV;
[Loc][Sg][4PlPoss]:^meggni          PostInflV; [Loc][Pl][4PlPoss]:^meggni          PostInflV; [Loc][Du][4PlPoss]:^egmeggni  PostInflV;
[Loc][Sg][4DuPoss]:^megteni         PostInflV; [Loc][Pl][4DuPoss]:^megteni         PostInflV; [Loc][Du][4DuPoss]:^egmegteni PostInflV;
!-------------------------------------------|---------------------------------------------|---------------------------------------|

!--------------------------------------------|
!          ALLATIVE (terminalis)             |
!--------------------------------------------|----------------------------------------------|----------------------------------------|
[All][Sg]:^mun                       PostInflV; [All][Pl]:^nun                       PostInflV; [All][Du]:^egnun               PostInflV;
!--------------------------------------------|----------------------------------------------|----------------------------------------|
[All][Sg][1SgPoss]:^%{.m.%}mnun      PostInflV; [All][Pl][1SgPoss]:^%{.m.%}mnun      PostInflV; [All][Du][1SgPoss]:^egemnun    PostInflV;
[All][Sg][1PlPoss]:^%{.m.%}mnnun     PostInflV; [All][Pl][1PlPoss]:^%{.m.%}mnnun     PostInflV; [All][Du][1PlPoss]:^egemnnun   PostInflV;
[All][Sg][1DuPoss]:^%{.m.%}mtegnun   PostInflV; [All][Pl][1DuPoss]:^%{.m.%}mtegnun   PostInflV; [All][Du][1DuPoss]:^egemtegnun PostInflV;
!--------------------------------------------|----------------------------------------------|----------------------------------------|
[All][Sg][2SgPoss]:^%{.m.%}gpenun    PostInflV; [All][Pl][2SgPoss]:^%{.m.%}gpenun    PostInflV; [All][Du][2SgPoss]:^egpenun    PostInflV;
[All][Sg][2SgPoss]:^%{.m.%}gpegnun   PostInflV; [All][Pl][2SgPoss]:^%{.m.%}gpegnun   PostInflV; [All][Du][2SgPoss]:^egpegnun   PostInflV;
[All][Sg][2PlPoss]:^%{.m.%}gpesinun  PostInflV; [All][Pl][2PlPoss]:^%{.m.%}gpesinun  PostInflV; [All][Du][2PlPoss]:^egpesinun  PostInflV;
[All][Sg][2DuPoss]:^%{.m.%}gpetegnun PostInflV; [All][Pl][2DuPoss]:^%{.m.%}gpetegnun PostInflV; [All][Du][2DuPoss]:^egpetegnun PostInflV;
!--------------------------------------------|----------------------------------------------|----------------------------------------|
[All][Sg][3SgPoss]:^anun             PostInflV; [All][Pl][3SgPoss]:^anun             PostInflV; [All][Du][3SgPoss]:^egkenun    PostInflV;
[All][Sg][3PlPoss]:^itnun            PostInflV; [All][Pl][3PlPoss]:^itnun            PostInflV; [All][Du][3PlPoss]:^itnun      PostInflV;
[All][Sg][3DuPoss]:^egkenun          PostInflV; [All][Pl][3DuPoss]:^itnun            PostInflV; [All][Du][3DuPoss]:^itnun      PostInflV;
!--------------------------------------------|----------------------------------------------|----------------------------------------|
[All][Sg][4SgPoss]:^minun            PostInflV; [All][Pl][4SgPoss]:^minun            PostInflV; [All][Du][4SgPoss]:^egminun    PostInflV;
[All][Sg][4PlPoss]:^meggnun          PostInflV; [All][Pl][4PlPoss]:^meggnun          PostInflV; [All][Du][4PlPoss]:^egmeggnun  PostInflV;
[All][Sg][4DuPoss]:^megtenun         PostInflV; [All][Pl][4DuPoss]:^megtenun         PostInflV; [All][Du][4DuPoss]:^egmegtenun PostInflV;
!--------------------------------------------|----------------------------------------------|----------------------------------------|

!----------------------------------------------|
!             PERLATIVE (vialis)               |
!----------------------------------------------|------------------------------------------------|-------------------------------------------|
[Per][Sg]:^kun                         PostInflV; [Per][Pl]:^etgun                       PostInflV; [Per][Du]:^egnegun                PostInflV;
                                           [Per][Pl]:^teggun                      PostInflV;
!----------------------------------------------|------------------------------------------------|-------------------------------------------|
[Per][Sg][1SgPoss]:^%{.m.%}mkun        PostInflV; [Per][Pl][1SgPoss]:^%{.m.%}mkun        PostInflV; [Per][Du][1SgPoss]:^egemkun       PostInflV;
[Per][Sg][1PlPoss]:^%{.m.%}mteggun     PostInflV; [Per][Pl][1PlPoss]:^%{.m.%}mteggun     PostInflV; [Per][Du][1PlPoss]:^egemteggun    PostInflV;
[Per][Sg][1DuPoss]:^%{.m.%}mtegnegun   PostInflV; [Per][Pl][1DuPoss]:^%{.m.%}mtegnegun   PostInflV; [Per][Du][1DuPoss]:^egemtegnegun  PostInflV;
!----------------------------------------------|------------------------------------------------|-------------------------------------------|
[Per][Sg][2SgPoss]:^%{.m.%}gpegun      PostInflV; [Per][Pl][2SgPoss]:^%{.m.%}gpegun      PostInflV; [Per][Du][2SgPoss]:^egpegun       PostInflV;
[Per][Sg][2PlPoss]:^%{.m.%}gpesigun    PostInflV; [Per][Pl][2PlPoss]:^%{.m.%}gpesigun    PostInflV; [Per][Du][2PlPoss]:^egpesigun     PostInflV;
[Per][Sg][2DuPoss]:^%{.m.%}gpetegnegun PostInflV; [Per][Pl][2DuPoss]:^%{.m.%}gpetegnegun PostInflV; [Per][Du][2DuPoss]:^egpetegnegun  PostInflV;
!----------------------------------------------|------------------------------------------------|-------------------------------------------|
[Per][Sg][3SgPoss]:^akun               PostInflV; [Per][Sg][3SgPoss]:^akun               PostInflV; [Per][Du][3SgPoss]:^egkenkun      PostInflV;
[Per][Sg][3PlPoss]:^itgun              PostInflV; [Per][Sg][3PlPoss]:^itgun              PostInflV; [Per][Du][3PlPoss]:^itgun         PostInflV;
[Per][Sg][3DuPoss]:^egkenkun           PostInflV; [Per][Pl][3DuPoss]:^akun               PostInflV; [Per][Du][3PlPoss]:^itgun         PostInflV;
!----------------------------------------------|------------------------------------------------|-------------------------------------------|
[Per][Sg][4SgPoss]:^mikun              PostInflV; [Per][Pl][4SgPoss]:^mikun              PostInflV; [Per][Du][4SgPoss]:^egmikun       PostInflV;
[Per][Sg][4PlPoss]:^megteggun          PostInflV; [Per][Pl][4PlPoss]:^megteggun          PostInflV; [Per][Du][4PlPoss]:^egmegteggun   PostInflV;
[Per][Sg][4DuPoss]:^megtegnegun        PostInflV; [Per][Pl][4DuPoss]:^megtegnegun        PostInflV; [Per][Du][4DuPoss]:^egmegtegnegun PostInflV;
!----------------------------------------------|------------------------------------------------|-------------------------------------------|

!---------------------------------------------|
!             EQUATIVE (equalis)              |
!---------------------------------------------|-----------------------------------------------|------------------------------------------|
[Equ][Sg]:^tun                        PostInflV; [Equ][Pl]:^estun                      PostInflV; [Equ][Du]:^egestun               PostInflV;
!---------------------------------------------|-----------------------------------------------|------------------------------------------|
[Equ][Sg][1SgPoss]:^%{.m.%}mtun       PostInflV; [Equ][Pl][1SgPoss]:^%{.m.%}mtun       PostInflV; [Equ][Du][1SgPoss]:^egemtun      PostInflV;
[Equ][Sg][1PlPoss]:^%{.m.%}mtestun    PostInflV; [Equ][Pl][1PlPoss]:^%{.m.%}mtestun    PostInflV; [Equ][Du][1PlPoss]:^egemtestun   PostInflV;
[Equ][Sg][1DuPoss]:^%{.m.%}mtegestun  PostInflV; [Equ][Pl][1DuPoss]:^%{.m.%}mtegestun  PostInflV; [Equ][Du][1DuPoss]:^egemtegestun PostInflV;
!---------------------------------------------|-----------------------------------------------|------------------------------------------|
[Equ][Sg][2SgPoss]:^%{.m.%}gpetun     PostInflV; [Equ][Pl][2SgPoss]:^%{.m.%}gpetun     PostInflV; [Equ][Du][2SgPoss]:^egpetun      PostInflV;
[Equ][Sg][2PlPoss]:^%{.m.%}gpesistun  PostInflV; [Equ][Pl][2PlPoss]:^%{.m.%}gpesistun  PostInflV; [Equ][Du][2PlPoss]:^egpesistun   PostInflV;
[Equ][Sg][2DuPoss]:^%{.m.%}gpetegetun PostInflV; [Equ][Pl][2DuPoss]:^%{.m.%}gpetegetun PostInflV; [Equ][Du][2DuPoss]:^egpetegetun  PostInflV;
!---------------------------------------------|-----------------------------------------------|------------------------------------------|
[Equ][Sg][3SgPoss]:^atun              PostInflV; [Equ][Sg][3SgPoss]:^atun              PostInflV; [Equ][Du][3SgPoss]:^egketun      PostInflV;
[Equ][Sg][3PlPoss]:^itun              PostInflV; [Equ][Sg][3PlPoss]:^itun              PostInflV; [Equ][Du][3PlPoss]:^itun         PostInflV;
[Equ][Sg][3DuPoss]:^egketun           PostInflV; [Equ][Pl][3DuPoss]:^itun              PostInflV; [Equ][Du][3PlPoss]:^itun         PostInflV;
!---------------------------------------------|-----------------------------------------------|------------------------------------------|
[Equ][Sg][4SgPoss]:^mitun             PostInflV; [Equ][Pl][4SgPoss]:^mitun             PostInflV; [Equ][Du][4SgPoss]:^egmitun      PostInflV;
[Equ][Sg][4PlPoss]:^megestun          PostInflV; [Equ][Pl][4PlPoss]:^megestun          PostInflV; [Equ][Du][4PlPoss]:^egmegestun   PostInflV;
[Equ][Sg][4DuPoss]:^megestun          PostInflV; [Equ][Pl][4DuPoss]:^megestun          PostInflV; [Equ][Du][4DuPoss]:^egmegestun   PostInflV;
!---------------------------------------------|-----------------------------------------------|------------------------------------------|

!---------------------------------------------|
! Obsolete Verb Root -ete                     |
!   [Jacobson (2001) p.78]                    |
!---------------------------------------------|-----------------------------------------------|-----------------------------------------|
[Loc][Sg]:^m                       VerbRootEte; [Loc][Pl]:^n                       VerbRootEte; [Loc][Du]:^egn               VerbRootEte;
!---------------------------------------------|-----------------------------------------------|-----------------------------------------|
[Loc][Sg][1SgPoss]:^%{.m.%}mn      VerbRootEte; [Loc][Pl][1SgPoss]:^%{.m.%}mn      VerbRootEte; [Loc][Du][1SgPoss]:^egemn    VerbRootEte;
[Loc][Sg][1PlPoss]:^%{.m.%}mnn     VerbRootEte; [Loc][Pl][1PlPoss]:^%{.m.%}mnn     VerbRootEte; [Loc][Du][1PlPoss]:^egemnn   VerbRootEte;
[Loc][Sg][1DuPoss]:^%{.m.%}mtegn   VerbRootEte; [Loc][Pl][1DuPoss]:^%{.m.%}mtegn   VerbRootEte; [Loc][Du][1DuPoss]:^egemtegn VerbRootEte;
!---------------------------------------------|-----------------------------------------------|-----------------------------------------|
[Loc][Sg][2SgPoss]:^%{.m.%}gpen    VerbRootEte; [Loc][Pl][2SgPoss]:^%{.m.%}gpen    VerbRootEte; [Loc][Du][2SgPoss]:^egpen    VerbRootEte;
[Loc][Sg][2SgPoss]:^%{.m.%}gpegn   VerbRootEte; [Loc][Pl][2SgPoss]:^%{.m.%}gpegn   VerbRootEte; [Loc][Du][2SgPoss]:^egpegn   VerbRootEte;
[Loc][Sg][2PlPoss]:^%{.m.%}gpesin  VerbRootEte; [Loc][Pl][2PlPoss]:^%{.m.%}gpesin  VerbRootEte; [Loc][Du][2PlPoss]:^egpesin  VerbRootEte;
[Loc][Sg][2DuPoss]:^%{.m.%}gpetegn VerbRootEte; [Loc][Pl][2DuPoss]:^%{.m.%}gpetegn VerbRootEte; [Loc][Du][2DuPoss]:^egpetegn VerbRootEte;
!---------------------------------------------|-----------------------------------------------|-----------------------------------------|
[Loc][Sg][3SgPoss]:^an             VerbRootEte; [Loc][Pl][3SgPoss]:^an             VerbRootEte; [Loc][Du][3SgPoss]:^egken    VerbRootEte;
[Loc][Sg][3PlPoss]:^itn            VerbRootEte; [Loc][Pl][3PlPoss]:^itn            VerbRootEte; [Loc][Du][3PlPoss]:^itn      VerbRootEte;
[Loc][Sg][3DuPoss]:^egken          VerbRootEte; [Loc][Pl][3DuPoss]:^itn            VerbRootEte; [Loc][Du][3DuPoss]:^itn      VerbRootEte;
!---------------------------------------------|-----------------------------------------------|-----------------------------------------|
[Loc][Sg][4SgPoss]:^min            VerbRootEte; [Loc][Pl][4SgPoss]:^min            VerbRootEte; [Loc][Du][4SgPoss]:^egmin    VerbRootEte;
[Loc][Sg][4PlPoss]:^meggn          VerbRootEte; [Loc][Pl][4PlPoss]:^meggn          VerbRootEte; [Loc][Du][4PlPoss]:^egmeggn  VerbRootEte;
[Loc][Sg][4DuPoss]:^megten         VerbRootEte; [Loc][Pl][4DuPoss]:^megten         VerbRootEte; [Loc][Du][4DuPoss]:^egmegten VerbRootEte;
!---------------------------------------------|-----------------------------------------------|-----------------------------------------|


